【裁判字號】    98,易,1199
【裁判日期】    981120
【裁判案由】    詐欺
【裁判全文】
臺灣臺北地方法院刑事判決              98年度易字第1199號
公  訴  人  臺灣臺北地方法院檢察署檢察官
被      告  甲○○
            乙○○
上列被告因詐欺案件，經檢察官提起公訴（96年度偵續字第706號）
，本院判決如下：
    主  文
乙○○共同意圖為自己不法之所有，以詐術使人將本人之物交付
，處有期徒刑貳年。
甲○○共同意圖為自己不法之所有，以詐術使人將本人之物交付
，處有期徒刑壹年，減為有期徒刑陸月，如易科罰金，以新臺幣
壹仟元折算壹日。
    事  實
一、乙○○係甲○○之配偶（業於九十五年九月七日離婚），而
    甲○○係丙○○○之堂妹，詎乙○○與甲○○明知如附表所
    示由陳振忠、吳義樹、簡色鴻、林飛遠、宋依森、勝慧有限
    公司、俊友有限公司、傑慧企業有限公司、昌貴實業有限公
    司、哲宏企業社、皕企業有限公司等票據信用不佳之人或
    無營業事實之公司為發票人所開立之支票共二十七張，該等
    支票之發票人還款困難，甚且已遭列為拒絕往來戶或為來源
    不明之客票，竟共同基於意圖為自己不法所有之犯意聯絡，
    自民國九十五年七月三日起至同年九月二十五日止，先由甲○○與丙○○○聯繫後，再由乙○○於如附表所示之借款日
    期，接續持該等支票，以票面金額向丙○○○調借現金（發
    票人、票面金額、發票日、借款日期、借款金額，均詳如附
    表所示），並以保證該等支票均會如期兌現，及約定給付丙○○○月息百分之二之方式，致丙○○○陷於錯誤，誤信上
    開支票均票信良好，屆期均會如期兌現，而於扣除借款日至
    票載發票日期間之利息後（詳如附表實際借款金額所示），
    借款計達新臺幣（下同）七百九十五萬二千三百六十一元。
    嗣丙○○○屆期提示前揭支票，自同年十月起均陸續遭退票
    ，始知受騙，而查悉上情。
二、案經丙○○○訴由臺灣臺北地方法院檢察署檢察官偵查起訴
    。
    理  由
壹、程序方面（證據能力部分）
一、按，被告以外之人於審判外之言詞或書面陳述，除法律有規
    定者外，不得作為證據；又被告以外之人於偵查中向檢察官
    所為之陳述，除顯有不可信之情況者外，得為證據，刑事訴
    訟法第一百五十九條第一項、第一百五十九條之一第二項分
    別定有明文。查，證人陳振忠、林飛遠、簡色鴻、吳義樹、
    丁○○分別於九十六年四月九日、九十七年一月十六日偵查
    中經具結後向檢察官所為之證述，業經具結擔保其所述實在
    之陳述，並無任何顯不可信之情況，依刑事訴訟法第一百五
    十九條之一第二項規定，均具證據能力，而得為證據。
二、復按，被告以外之人於審判外之陳述，雖不符前四條之規定
    ，而經當事人於審判程序同意做為證據，法院審酌該言詞陳
    述或書面陳述作成時之情況，認為適當者，亦得為證據。當
    事人、代理人或辯護人於法院調查證據時，知有刑事訴訟法
    第一百五十九條第一項不得為證據之情形，而未於言詞辯論
    終結前聲明異議者，視為有前項之同意，同法第一百五十九
    條之五規定甚明。查，本院認定犯罪事實所憑除上述以外之
    其餘證據，尚有部分屬傳聞證據，惟檢察官、被告乙○○、
    甲○○及均未於本院言詞辯論終結前聲明異議，本院審酌該
    等言詞或書面陳述作成之情況，並無非出於任意性或不正取
    供，或違法或不當情事，且客觀上亦無不可信之情況，堪認
    為適當，依刑事訴訟法第一百五十九條之五第二項規定，均
    得作為證據，併予敘明。
貳、實體方面
一、訊據被告乙○○對上開犯罪事實坦承不諱（見本院卷第六九
    頁反面至第七０頁），而被告甲○○固不否認有前開由其先
    與丙○○○聯繫後，再由被告乙○○持如附表所示支票向證
    人即告訴人丙○○○調借款項，且附表所示支票，其中部分
    之支票金額係由其填寫之事實，惟矢口否認有何公訴意旨所
    指與被告乙○○共同以無法兌現之支票向證人丙○○○詐騙
    財物之犯行，辯稱：伊都不清楚，從頭到尾都是被告乙○○
    在處理，支票被告乙○○叫伊填伊才填，也是被告乙○○告
    訴伊希望用票跟證人丙○○○換錢，伊就出面跟證人丙○○○聯絡，伊與證人彼此很信任，也不知道事情會變這樣，伊
    都不知情云云。經查：
 (一) 被告乙○○係被告甲○○之配偶，而被告甲○○係證人丙○○○之堂妹，被告乙○○、甲○○自九十五年七月三日起至
    同年九月二十五日止，先由被告甲○○與證人丙○○○聯繫
    後，再由被告乙○○，接續持如附表所示證人陳振忠、吳義
    樹、簡色鴻、林飛遠、宋依森，及訴外人勝慧有限公司、俊
    友有限公司、傑慧企業有限公司、昌貴實業有限公司、哲宏
    企業社等為發票人之支票共二十七張，以票面金額向證人丙○○○調借現金，而以保證該等支票均會如期兌現，並約定
    月息百分之二之方式，致丙○○○陷於錯誤，誤信上開支票
    均票信良好，屆期均會如期兌現，而於扣除借款日至票載發
    票日期間之利息後，借款計達七百九十五萬二千三百六十一
    元，嗣經證人丙○○○屆期提示前揭支票，自同年十月起均
    陸續遭退票等節，業據被告乙○○於本院審理中供認：伊一
    直沒有告訴證人丙○○○這些票是拒絕往來戶或這些票主還
    不出錢來這些事情，伊借錢時確實沒有跟證人丙○○○說，
    證人丙○○○不知道票有問題，所以，伊承認本檢察官起訴
    之犯罪事實等語（見本院卷第六九頁至第六九頁反面）明確
    。被告甲○○亦坦認係先由其與丙○○○聯繫後，再由被告
    乙○○持如附表所示支票向證人即告訴人丙○○○調借款項
    之事實（見本院卷第二二頁），核與證人丙○○○於本院審
    理中具結證述（見本院卷第五九頁至第六一頁反面）之情節
    相符，並有如附表所示之支票二十七紙（見臺北地檢署九十
    六年度他字第二五二四號卷第一一頁至第二四頁）在卷可佐
    。
 (二) 而如附表所示之支票，其中證人陳振忠、林飛遠、簡色鴻、
    吳義樹等人為發票人部分，證人陳振忠、林飛遠、簡色鴻、
    吳義樹、丁○○均已信用不佳，甚且委由被告乙○○自行填
    寫票載金額，被告乙○○明知證人林飛遠之支票業遭通報為
    拒絕往來戶，猶請證人林飛遠開立如附表編號一八、二六之
    支票等節，業經證人陳振忠、林飛遠、簡色鴻、吳義樹分別
    於偵查中檢察官訊問時具結證述（見臺灣臺北地方法院檢察
    署《下稱臺北地檢署》九十六年度他字第二五二四號地四二
    頁至第四三頁，臺北地檢署九十八年度偵續字第七０六號第
    二三頁至第二四頁）明確，而如附表編號一所示支票，係由
    證人丁○○交付來路不明之客票給被告乙○○乙情，業據證
    人丁○○迭於偵查中檢察官訊問時及本院審理中具結證述（
    見臺北地檢署九十六年度他字第二五二四號第四二頁至第四
    四頁、本院卷第六五頁至第六六頁）屬實，又附表所示支票
    均早於如附表備註欄所示之時即分經退票、列為拒絕往來戶
    ，且勝慧有限公司、傑慧有限公司之負責人鄭琦彥、俊有有
    限公司之負責人王有勝、昌貴實業有限公司之負責人張文斌
    均為人頭負責人，該等公司並無營業事實，所開立之發票，
    顯係坊間俗稱之「芭樂票」，並無兌現可能乙情，則有證人
    陳振忠、林飛遠、簡色鴻、吳義樹，訴外人即發票人宋依森
    等人法務部票據信用資訊連結作業查詢結果，及哲宏企業社
    、皕企業有限公司、勝慧有限公司、傑慧有限公司、昌貴
    實業有限公司、俊有有限公司之公司登記資料及法務部票據
    信用資訊連結作業查詢結果等件（見臺北地檢署九十六年度
    偵續字第七０六號卷第一一五頁至第一三六頁、第一八四頁
    至第一九九頁、第二二二頁至第二三五頁）復有臺灣板橋地
    方法院檢察署九十六年度偵字第一０九八三號起訴書及臺灣
    板橋地方法院九十六年度訴字第二二三五號刑事判決、臺灣
    臺中地方法院檢察署九十七年度偵字第一三八七九號起訴書
    及臺灣臺中地方法院九十七年度訴字第三七二四號刑事判決
    、臺灣臺北地方法院九十七年度訴字第七０三號刑事判決等
    件（見臺北地檢署九十六年度偵續字第七０六號卷第一三六
    頁至第一五三頁、第二０一頁至第二０六頁）在卷可稽。足
    見，如附表所示之支票，均係由票據信用不佳之人或無營業
    事實之公司為發票人所開立乙節，堪可認定，被告乙○○任
    意性自白與事實相符，洵堪採信。
 (三) 至被告甲○○雖以前開情詞置辯，並經被告乙○○於本院審
    理中以證人身分為被告甲○○具結證以：被告甲○○都不認
    識陳振忠、林飛遠、簡色鴻、吳義樹、宋依森等人都是伊在
    接洽，通常都是伊收第三者的票過來，看要換多少錢，再叫
    被告甲○○跟證人丙○○○聯絡，被告甲○○確實不知情云
    云，惟查：
  1.證人即共同被告乙○○於本院審理中亦結證稱：伊有跟被告
    甲○○說朋友要跟伊調錢，伊可以從中賺取利息，請甲○○
    看是否有辦法跟證人丙○○○調錢，有些票是發票人委託伊
    填的，有些票伊有委託甲○○填，因為有些發票人連利息也
    付不出來，只有拿一張票，至於甲○○怎麼跟丙○○○講的
    ，實際上伊並不清楚，由甲○○出面，是因甲○○跟丙○○○較熟，伊有多少票要換多少錢都會麻煩甲○○幫伊撥電話
    給丙○○○，再由伊拿票去，伊要換多少錢，電話中就會先
    講了云云（見本院卷第六二頁至第六三頁），被告甲○○亦
    於本院審理中供認：本件部分支票之金額係由伊填寫的，是
    由被告乙○○念金額給伊，再由伊填寫等語（見本院卷第六
    九頁），是被告甲○○非惟為被告乙○○出面與證人丙○○○聯繫以如附表所示支票向證人丙○○○調取金錢之事宜，
    且經被告乙○○告知調錢之用途，更曾在被告乙○○指示下
    填載支票之金額，衡之常情，當可知如附表所示之發票人還
    款能力顯有不足，票據信用不佳，始會由被告乙○○自行填
    載金額，足見，證人即共同被告乙○○於本院審理中證稱被
    告甲○○確實不知情云云，當係出於迴護被告甲○○之詞，
    礙難採信。是被告甲○○辯稱：伊都不知情云云，顯屬有疑
    ，已難採憑。
  2.且證人丙○○○於本院審理中亦明確證稱：被告甲○○係伊
    堂妹，被告乙○○、甲○○來跟伊借錢就是用支票作為擔保
    ，都是甲○○打電話來說欠多少錢，但叫乙○○來拿錢，支
    票也是乙○○拿給伊，支票來源乙○○說是借人家的，還有
    說沒有問題，票後來一直跳票，因伊跟甲○○熟，所以沒有
    一張一張去銀行查，但等一張張跳票，伊就要伊的會計去銀
    行查支票來源，才知道有些都是拒絕往來戶沒有在用的，且
    跳票之後伊拿支票出來比對，才發現有些是甲○○開的，本
    件的票的用途，甲○○來調錢有些是說要投資電動玩具，有
    些是說是要借別人的，就是以支票的金額來調錢，支票就是
    一個借款證明，也為了是保證，支票就是將來的一個保障，
    如果將來無法還款，就可以軋票讓它兌現，伊借錢的時候也
    不知道這些票是拒絕往來戶的票，如果知道就不會借了，伊
    當初不知道那是拒絕往來戶的票，因乙○○說沒有問題，伊
    也沒有先去銀行照會，因伊問甲○○，他們都說沒有問題，
    甲○○還跟我說，姐姐你在怕什麼，你就針對我就對了，伊
    後來對甲○○說伊最不能接受的是為何每張都跳票，就算是
    別人跟你調錢也總會有幾張會兌現，不可能這樣全部跳票等
    語（見本院卷第六０頁至第六一頁反面、第六三頁反面至第
    六四頁反面），再審以被告乙○○於本院審理中供認：伊一
    直沒有告訴證人丙○○○這些票是拒絕往來戶或這些票主還
    不出錢來這些事情，伊借錢時確實沒有跟證人丙○○○說，
    證人丙○○○不知道票有問題等語（見本院卷第六九頁至第
    六九頁反面），足見，被告甲○○確有在與證人丙○○○聯
    繫時保證上開支票均會如期兌現之情，是被告甲○○與被告
    乙○○間有犯意聯絡、行為分擔，共犯上開詐欺取財犯行甚
    明，被告甲○○上開所辯，顯係臨訟卸飾之詞，不足採信。
  3.又被告乙○○固曾於本院準備程序中具狀聲請傳喚證人簡色
    鴻證明如附表編號二十一所示支票係訴外人持向其調現；聲
    請傳喚林飛遠以證明證人林飛遠交付已拒絕往來支票時，其
    有再三交代要拿現金換回支票乙節，然被告嗣既於準備程序
    中陳明僅需傳喚證人丁○○，且業於本院審理中坦認犯行，
    而本件事證已臻明確，證人林飛遠、簡色鴻之證述，均無礙
    本院之認定，故亦無林飛遠、簡色鴻到庭為證之必要，附此
    敘明。
 (四) 綜上所述，本案事證明確，被告乙○○、甲○○犯行，洵堪
    認定，應予依法論科。
三、核被告乙○○、甲○○所為，均係犯刑法第三百三十九條第
    一項之詐欺取財罪。被告乙○○、甲○○自九十五年七月三
    日起至同年九月二十五日止，陸續持如附表所示支票向證人
    丙○○○佯稱該等支票均會如期兌現，施用詐術之行為，係
    利用同一犯罪機會，於相近之時間密接為之，且犯罪目的與
    侵害法益同一，應屬接續犯，而論以一罪。被告乙○○與被
    告甲○○就上開持如附表所示支票向證人丙○○○施用詐術
    ，詐取財物之犯行部分，有犯意聯絡及行為分擔，為共同正
    犯。爰審酌被告乙○○、甲○○均正值壯年，不思以正當途
    徑賺取金錢，明知如附表所示支票之發票人票據信用不佳，
    甚且早經通報列為拒絕往來戶，或係無營業事實之營業人，
    竟持該等支票，向證人丙○○○佯稱該等支票均會如期兌現
    ，因此詐騙取得七百九十五萬二千三百六十一元，再參酌渠
    等迄今尚未賠償證人丙○○○之損失，證人丙○○○因而損
    失甚鉅，然念諸被告乙○○於本院審理時終知坦認犯行，而
    被告甲○○雖於事後猶矢口否認犯行，惟斟酌被告二人分工
    程度，當係被告乙○○主導犯罪，暨渠等犯罪之動機、目的
    、手段等一切情狀，分別量處如主文所示之刑。又本件被告
    乙○○、甲○○雖係於九十六年四月二十四日前犯本件詐欺
    取財犯行，然渠等所犯刑法第三百三十九條第一項之罪，屬
    中華民國九十六年罪犯減刑條例第三條第一項第一款之罪，
    是就被告乙○○部分，其宣告之有期徒刑既逾一年六月，依
    中華民國九十六年罪犯減刑條例第三條第一項第一款之規定
    ，自無從減輕其刑。而就被告甲○○部分，所犯合於中華民
    國九十六年罪犯減刑條例第二條第一項第三款所規定之減刑
    條件，又無該條例第三條之情形，復無其他不合中華民國九
    十六年罪犯減刑條例所定不得減刑之情形，則應依同條例第
    二條第一項第三款之規定，減其宣告刑二分之一，並依同條
    例第九條諭知易科罰金之折算標準。另如附表所示之支票共
    二十七紙，業經被告乙○○交付予證人丙○○○，並經提示
    遭退票，當已非被告所有，故不予宣告沒收，併此敘明。
據上論斷，應依刑事訴訟法第二百九十九條第一項前段、刑法第
二十八條、第三百三十九條第一項、第四十一條條第一項前段，
中華民國九十六年罪犯減刑條例第二條第一項第三款、第七條、
第九條，刑法施行法第一條之一，判決如主文。
本案經檢察官林怡君到庭執行職務。
中  華    民     國    98    年     11    月    20    日
                  刑事第五庭  審判長  法  官  黃程暉
                                      法  官  李宜娟
                                      法  官  鄭昱仁
上正本證明與原本無異。
如不服本判決應於收受送達後10日內向本院提出上訴書狀，並應
敘述具體理由；其未敘述上訴理由者，應於上訴期間屆滿後20日
內向本院補提理由書（均須按他造當事人之人數附繕本）「切勿
逕送上級法院」。告訴人或被害人如對於本判決不服者，應具備
理由請求檢察官上訴，其上訴期間之計算係以檢察官收受判決正
本之日期為準。
                                      書記官  宋德華
中    華    民    國    98    年    11    月    20    日
附錄本案論罪科刑法條
中華民國刑法第339條
（普通詐欺罪）
意圖為自己或第三人不法之所有，以詐術使人將本人或第三人之
物交付者，處5年以下有期徒刑、拘役或科或併科1千元以下罰金
。
以前項方法得財產上不法之利益或使第三人得之者，亦同。
前二項之未遂犯罰之。
附表
┌──┬────┬──────┬─────┬──────┬──────────┬────────────┐
│編號│發票人  │  發票日期  │ 票面金額 │  借款日期  │實際借款金額        │備註                    │
│    │        │（年/月/日）│（新臺幣）│（年/月/日）│（新臺幣）          │                        │
├──┼────┼──────┼─────┼──────┼──────────┼────────────┤
│一  │陳振忠（│95/10/6     │50萬元    │95/7/3      │預扣利息32,000元    │94/9/9列為拒絕往來戶    │
│    │起訴書誤│            │          │            │                    │                        │
│    │繕為陳振│            │          │            │                    │                        │
│    │中）    │            │          │            │                    │                        │
├──┼────┼──────┼─────┼──────┼──────────┼────────────┤
│二  │吳義樹  │95/10/2     │20萬元    │95/7/31     │預扣利息8,533元     │98/8/21起即出現退票紀錄 │
│    │        │            │          │            │                    │95/9/8列為拒絕往來戶    │
├──┼────┼──────┼─────┼──────┼──────────┼────────────┤
│三  │吳義樹  │95/10/1     │30萬元    │95/8/14     │預扣利息9,800元     │98/8/21起即出現退票紀錄 │
│    │        │            │          │            │                    │95/9/8列為拒絕往來戶    │
├──┼────┼──────┼─────┼──────┼──────────┼────────────┤
│四  │簡色鴻  │95/10/7     │20萬元    │95/8/14     │預扣利息7,334元     │98/8/21起即出現退票紀錄 │
│    │        │            │          │            │                    │95/12/29列為拒絕往來戶  │
├──┼────┼──────┼─────┼──────┼──────────┼────────────┤
│五  │陳振忠  │95/10/15    │50萬元    │95/8/14     │預扣利息21,000 元   │94/9/9列為拒絕往來戶    │
│    │        │            │          │            │                    │                        │
├──┼────┼──────┼─────┼──────┼──────────┼────────────┤
│六  │吳義樹  │95/10/21    │20萬元    │95/8/14     │預扣利息9,200元     │98/8/21起即出現退票紀錄 │
│    │        │            │          │            │                    │95/9/8列為拒絕往來戶    │
├──┼────┼──────┼─────┼──────┼──────────┼────────────┤
│七  │陳振忠  │95/11/15    │50萬元    │95/8/14     │預扣利息31,333 元   │94/9/9列為拒絕往來戶    │
│    │        │            │          │            │                    │                        │
├──┼────┼──────┼─────┼──────┼──────────┼────────────┤
│八  │傑慧企業│95/11/2     │50萬元    │95/8/31     │預扣利息21,333 元   │98/10/11起即出現退票紀錄│
│    │有限公司│            │          │            │                    │95/10/27列為拒絕往來戶  │
│    │、鄭琦彥│            │          │            │                    │                        │
├──┼────┼──────┼─────┼──────┼──────────┼────────────┤
│九  │陳振忠  │95/11/2     │20萬元    │95/8/31     │預扣利息8,533元     │94/9/9列為拒絕往來戶    │
├──┼────┼──────┼─────┼──────┼──────────┼────────────┤
│十  │俊友有限│95/11/10    │30萬元    │95/8/31     │預扣利息14,400 元   │98/9/11起即出現退票紀錄 │
│    │公司、王│            │          │            │                    │95/9/29列為拒絕往來戶   │
│    │有勝    │            │          │            │                    │                        │
├──┼────┼──────┼─────┼──────┼──────────┼────────────┤
│十一│勝慧有限│95/11/30    │52萬元    │95/8/31     │預扣利息31,893 元   │98/9/27起即出現退票紀錄 │
│    │公司、鄭│            │          │            │                    │95/10/13列為拒絕往來戶  │
│    │琦彥    │            │          │            │                    │                        │
├──┼────┼──────┼─────┼──────┼──────────┼────────────┤
│十二│吳義樹  │95/10/15    │20萬元    │95/8/31     │預扣利息6,133元     │98/8/21起即出現退票紀錄 │
│    │        │            │          │            │                    │95/9/8列為拒絕往來戶    │
├──┼────┼──────┼─────┼──────┼──────────┼────────────┤
│十三│昌貴實業│95/10/28    │20萬元    │95/8/31     │預扣利息7,867元     │98/10/20起即出現退票紀錄│
│    │有限公司│            │          │            │                    │95/11/3列為拒絕往來戶   │
│    │、張文斌│            │          │            │                    │                        │
├──┼────┼──────┼─────┼──────┼──────────┼────────────┤
│十四│吳義樹  │95/10/22    │20萬元    │95/8/31     │預扣利息7,067元     │98/8/21起即出現退票紀錄 │
│    │        │            │          │            │                    │95/9/8列為拒絕往來戶    │
├──┼────┼──────┼─────┼──────┼──────────┼────────────┤
│十五│吳義樹  │95/10/20    │30萬元    │95/9/13     │預扣利息7,600元     │98/8/21起即出現退票紀錄 │
│    │        │            │          │            │                    │95/9/8列為拒絕往來戶    │
├──┼────┼──────┼─────┼──────┼──────────┼────────────┤
│十六│陳福來  │95/10/24    │20萬元    │95/9/13     │預扣利息5,600元     │                        │
├──┼────┼──────┼─────┼──────┼──────────┼────────────┤
│十七│陳振忠  │95/10/25    │50萬元    │95/9/13     │預扣利息14,333 元   │94/9/9列為拒絕往來戶    │
│    │        │            │          │            │                    │                        │
├──┼────┼──────┼─────┼──────┼──────────┼────────────┤
│十八│林飛遠  │95/10/30    │20萬元    │95/9/13     │預扣利息6,400元     │88/9/3列為拒絕往來戶    │
├──┼────┼──────┼─────┼──────┼──────────┼────────────┤
│十九│宋依森  │95/11/1     │30萬元    │95/9/13     │預扣利息10,000 元   │95/3/10列為拒絕往來戶   │
│    │        │            │          │            │                    │                        │
├──┼────┼──────┼─────┼──────┼──────────┼────────────┤
│二十│吳義樹  │95/11/10    │18萬元    │95/9/13     │預扣利息7,080元     │98/8/21起即出現退票紀錄 │
│    │        │            │          │            │                    │95/9/8列為拒絕往來戶    │
├──┼────┼──────┼─────┼──────┼──────────┼────────────┤
│二一│哲宏企業│95/11/10    │60萬元    │95/9/13     │預扣利息23,600 元   │98/9/15起即出現退票紀錄 │
│    │社、潘哲│            │          │            │                    │95/11/10列為拒絕往來戶  │
│    │宏      │            │          │            │                    │                        │
├──┼────┼──────┼─────┼──────┼──────────┼────────────┤
│二二│吳義樹  │95/11/5     │30萬元    │95/9/25     │預扣利息8,400元     │98/8/21起即出現退票紀錄 │
│    │        │            │          │            │                    │95/9/8列為拒絕往來戶    │
├──┼────┼──────┼─────┼──────┼──────────┼────────────┤
│二三│皕企業│95/11/15    │20萬元    │95/9/25     │預扣利息6,933元     │93/2/6列為拒絕往來戶    │
│    │有限公司│            │          │            │                    │                        │
│    │、翁正義│            │          │            │                    │                        │
├──┼────┼──────┼─────┼──────┼──────────┼────────────┤
│二四│陳振忠  │95/11/20    │50萬元    │95/9/25     │預扣利息19,000 元   │94/9/9列為拒絕往來戶    │
│    │        │            │          │            │                    │                        │
├──┼────┼──────┼─────┼──────┼──────────┼────────────┤
│二五│宋依森  │95/11/25    │20萬元    │95/9/25     │預扣利息8,267元     │95/3/10列為拒絕往來戶   │
│    │        │            │          │            │                    │                        │
├──┼────┼──────┼─────┼──────┼──────────┼────────────┤
│二六│林飛遠  │95/12/1     │15萬元    │95/9/25     │預扣利息6,800元     │88/9/3列為拒絕往來戶    │
├──┼────┼──────┼─────┼──────┼──────────┼────────────┤
│二七│陳振忠  │95/12/5     │15萬元    │95/9/25     │預扣利息7,200元     │94/9/9列為拒絕往來戶    │
│    │        │            │          │            │                    │                        │
├──┼────┼──────┼─────┼──────┼──────────┼────────────┤
│合計│        │            │          │            │7,952,361元         │                        │
└──┴────┴──────┴─────┴──────┴──────────┴────────────┘


司法院資訊處製作；財團法人民間司法改革基金會備份。
